臺灣板橋地方法院刑事判決　　　　　　　 94年度易字第617號
公　訴　人　臺灣板橋地方法院檢察署檢察官
被　　　告　甲○○
上列被告因毒品危害防制條例案件，經檢察官提起公訴（94年度
核退毒偵字第938號），本院依簡式審判程序判決如下：
    主  文
甲○○連續施用第二級毒品，累犯，處有期徒刑拾月。扣案之玻
璃球吸食器貳個沒收。
    事  實
一、甲○○前因施用毒品案件，經送觀察、勒戒後，認無繼續施
    用毒品之傾向，於民國八十七年六月十九日執行觀察、勒戒
    完畢釋放，並由臺灣板橋地方法院檢察署檢察官以八十七年
    度偵字第八五一六號、第一０八三二號為不起訴處分；其又
    因施用毒品案件，經送觀察、勒戒及強制戒治，於九十年八
    月十五日停止強制戒治付保護管束，九十年九月十三日保護
    管束期滿而執行強制戒治完畢，此次施用毒品犯行並據檢察
    官提起公訴，由本院以八十九年度訴字第一八八一號判處有
    期徒刑九月、六月，並定應執行刑有期徒刑一年二月確定，
    於九十二年二月十二日縮短刑期假釋出獄，刑期至九十二月
    四月二十九日屆滿，其假釋未經撤銷，以已執行論；其再因
    施用第一級毒品案件，經本院以九十三年度訴緝字第一一四
    號判處有期徒刑一年確定，現正執行中。詎猶未戒除毒癮，
    於前次強制戒治執行完畢後五年內，復基於施用第二級毒品
    安非他命之概括犯意，自九十三年九月初某日起至同年十二
    月間某日止，在臺北縣五股鄉○○路五十八號六樓住處，以
    將安非他命放置於玻璃球吸食器上燒烤吸食之方式，連續施
    用安非他命多次。嗣於九十三年十一月二十九日下午五時二
    十分許，為警在桃園縣桃園市○○路○段一一三五號前查獲
    ，並當場扣得甲○○所有、用以吸食安非他命之玻璃球吸食
    器二個。
二、案經桃園縣政府警察局桃園分局移送臺灣桃園地方法院檢察
    署檢察官呈請臺灣高等法院檢察署檢察長令轉臺灣板橋地方
    法院檢察署檢察官偵查起訴。本院於準備程序進行中，被告
    甲○○就被訴事實為有罪之陳述，經告知簡式審判程序之旨
    ，並聽取公訴人、被告之意見，本院合議庭裁定由受命法官
    獨任進行簡式審判程序。
    理  由
一、上揭犯罪事實，業據被告於警詢、偵查及本院準備程序、審
    理時均自白不諱，其於九十三年十一月二十九日為警查獲後
    採集之尿液檢體，經以酵素免疫分析法初驗、氣相層析質譜
    儀法確認之結果，確呈安非他命陽性反應，有昭信科技顧問
    股份有限公司出具之濫用藥物陽性檢體檢驗報告一份、桃園
    縣政府警察局桃園分局被採尿人姓名編號一紙在卷可稽，復
    有玻璃球吸食器二組扣案可佐，足認被告之自白核與事實相
    符。再者，被告前因施用毒品案件，經送觀察、勒戒後，認
    無繼續施用毒品之傾向，於八十七年六月十九日執行觀察、
    勒戒完畢釋放，並由臺灣板橋地方法院檢察署檢察官以八十
    七年度偵字第八五一六號、第一０八三二號為不起訴處分，
    其又因施用毒品案件，經送觀察、勒戒及強制戒治，於九十
    年八月十五日停止強制戒治付保護管束，九十年九月十三日
    保護管束期滿而執行強制戒治完畢之事實，有臺灣高等法院
    被告全國前案紀錄表一份在卷可考。從而被告於前次強制戒
    治執行完畢後，五年內再犯施用第二級品罪，事證明確，其
    犯行堪予認定。
二、按安非他命係毒品危害防制條例第二條第二項第二款所稱之
    第二級毒品。核被告所為，係犯毒品危害防制條例第十條第
    二項之施用第二級毒品罪。其持有安非他命之低度行為，為
    施用之高度行為所吸收，不另論罪。被告自九十三年九月初
    某日起至同年十二月間某日止，期間多次施用安非他命，時
    間緊接，所犯係構成要件相同之罪，顯係基於概括犯意為之
    ，為連續犯，應依法論以一罪，並加重其刑。又被告前因施
    用毒品案件，經本院以八十九年度訴字第一八八一號判處有
    期徒刑九月、六月，並定應執行刑有期徒刑一年二月確定，
    於九十二年二月十二日縮短刑期假釋出獄，刑期至九十二月
    四月二十九日屆滿，其假釋未經撤銷，以已執行論之事實，
    有臺灣高等法院被告全國前案紀錄表一份在卷可考，其受有
    期徒刑之執行完畢，五年內再犯本件有期徒刑以上之罪，為
    累犯，應依法遞加重其刑。檢察官雖僅就被告於九十三年十
    一月二十九日晚間十一時許為警採尿前九十六小時內某時之
    施用安非他命犯行提起公訴，惟前揭犯罪事實欄所載之施用
    毒品犯行，與起訴部分有連續犯之裁判上一罪關係，為起訴
    效力所及，本院自得併予審究。爰審酌被告素行不佳，前已
    因施用毒品案件獲得不起訴處分之寬典，又經法院論罪科刑
    ，均猶不能戒除毒癮，顯然漠視法令之禁制，暨其犯罪之動
    機、目的、手段、施用期間長短等一切情狀，量處如主文所
    示之刑。扣案之玻璃球吸食器二個，為被告所有供其施用安
    非他命所用之物，業據被告於本院審理時供陳明確，爰依刑
    法第三十八條第一項第二款之規定併予宣告沒收。
三、如不服本判決，得自收受送達之日起十日內，向本院提出上
    訴。
據上論斷，應依刑事訴訟法第二百七十三條之一第一項、第二百
九十九條第一項前段，毒品危害防制條例第十條第二項，刑法第
十一條前段、第五十六條、第四十七條、第三十八條第一項第二
款，判決如主文。
本案由檢察官杜慧玲提起公訴，經檢察官張慶林到庭執行職務。
中　　華　　民　　國　　94　　年　　7 　　月　　7 　　日
                  刑事第十二庭  法　官  劉元斐
上列正本證明與原本無異。
如不服本判決，應於判決送達後十日內向本院提出上訴狀 (應附
繕本) ，上訴於臺灣高等法院。
                                書記官   郭玉芬
中　　華　　民　　國　　94　　年　　7 　　月　　7 　　日
附錄本案論罪科刑法條全文：
毒品危害防制條例第十條：
施用第一級毒品者，處六月以上五年以下有期徒刑。
施用第二級毒品者，處三年以下有期徒刑。
